臺灣新竹地方法院刑事裁定
111年度單禁沒字第71號
聲  請  人  臺灣新竹地方檢察署檢察官
被      告  吳振源



上列聲請人聲請單獨宣告沒收違禁物（110年度聲沒字第32號）
，本院裁定如下：
    主  文
扣案之第二級毒品甲基安非他命壹包（驗餘淨重壹點參陸公克，
另含無法析離之外包裝袋壹只）沒收銷燬之。
其餘聲請駁回。
    理  由
一、聲請意旨略以：新竹縣政府警察局新湖分局於民國109年4月
    13日14時20分許，在新竹縣○○鎮○號第10842號路燈旁，查獲
    被告吳振源非法施用第二級毒品甲基安非他命，並扣得甲基
    安非他命1包（毛重1.61公克）、吸食器1組。上揭被告施用
    第二級毒品甲基安非他命部分，經本院裁定觀察、勒戒後，
    業經臺灣新竹地方檢察署（下稱新竹地檢署）檢察官以110
    年度毒偵緝字第29號為不起訴處分確定。惟上開查扣之第二
    級毒品甲基安非他命1包係違禁物、吸食器1組係被告所有且
    供犯罪所用之物，爰依毒品危害防制條例第18條第1項前段
    ，刑法第38條第2項前段、第40條第2項、第3項，刑事訴訟
    法第455條之34規定聲請宣告沒收銷燬等語。
二、按違禁物得單獨宣告沒收，刑法第40條第2項定有明文。次
    按，查獲之第一、二級毒品及專供製造或施用第一、二級毒
    品之器具，不問屬於犯罪行為人與否，均沒收銷燬之，毒品
    危害防制條例第18條第1項前段亦有明文。又甲基安非他命
    係毒品危害防制條例第2條第2項第2款所稱之第二級毒品，
    依同條例第ll條第2項規定不得持有，屬違禁物，依毒品危
    害防制條例第18條第l項前段、刑法第40條第2項規定，得單
    獨沒收銷燬之。次按供犯罪所用、犯罪預備之物或犯罪所生
    之物，屬於犯罪行為人者，得沒收之；第38條第2項、第3項
    之物、第38條之1第1項、第2項之犯罪所得，因事實上或法
    律上原因未能追訴犯罪行為人之犯罪或判決有罪者，得單獨
    宣告沒收，刑法第38條第2項前段、第40條第3項分別有明文
    規定。
三、經查：
　㈠被告前開違反毒品危害防制條例案件，前經本院以109年度毒
    聲字第121號裁定觀察、勒戒，被告執行勒戒後，復經本院
    以110年度毒聲字第193號裁定令被告入戒治處所強制戒治，
    抗告後，經臺灣高等法院以110年度毒抗字第513號撤銷上開
    裁定，駁回新竹地檢署檢察官之聲請，而於110年4月1日因
    認無繼續施用毒品傾向出所，並經新竹地檢署檢察官以110
    年度毒偵緝字第29號為不起訴處分確定等情，有該不起訴處
    分書及臺灣高等法院被告前案紀錄表附卷可稽（29號毒偵緝
    卷第129頁；本院卷第7頁至第58頁）。
　㈡扣案之白色結晶1包（驗前淨重1.367公克，驗餘淨重1.36公
    克），經鑑定後含有第二級毒品甲基安非他命之成分，有台
    灣尖端先進生技醫藥股份有限公司於109年7月30日出具之毒
    品證物鑑定分析報告1份（實驗室分析編號：DAA1299）在卷
    可考（1749號毒偵卷第35頁），足認上開扣案物確係毒品危
    害防制條例第2條第2項第2款所規定之第二級毒品甲基安非
    他命，屬違禁物無訛，依毒品危害防制條例第18條第1項前
    段之規定，不問屬於犯罪行為人與否，應沒收銷燬之；另用
    以盛裝上開第二級毒品甲基安非他命之外包裝袋1只，以現
    今所採行之鑑驗方式，仍會殘留微量毒品，而無法將之完全
    析離，且無析離之實益及必要，應視同毒品，併予沒收銷燬
    ，是聲請人此部分之聲請為有理由，應予准許。至送驗耗損
    部分（淨重0.007公克）既經鑑定用罄，當無庸為沒收銷燬
    之諭知，附此敘明。
　㈢至扣案之吸食器1組，業經被告否認為其所有，辯稱：寶特瓶
    吸食器不是我的，我也沒有使用過等語（4579號偵卷第19頁
    ），復遍尋卷內並無證據足徵該等物品係被告所有且供本件
    犯罪所用之物、違禁物或義務沒收之物，本院自無從併予宣
    告沒收，是此部分聲請於法未合，應予駁回。
四、依刑事訴訟法第455條之36第2項，毒品危害防制條例第18條
    第1項前段，刑法第40條第2項，裁定如主文。
中　　華　　民　　國　　111 　年　　5 　　月　　31　　日
                  刑事第二庭　法　官　  崔恩寧
以上正本證明與原本無異。
如不服本裁定，應於裁定送達後5日內向本院提出抗告狀。
中　　華　　民　　國　　111 　年　　5 　　月　　31　　日
                              書記官    莊琬婷